台灣屏東地方法院民事裁定　96年度抗字第45號
　　抗　告　人　甲○○
　　相　對　人　大眾商業銀行股份有限公司
　　　　　　　　　　　　、10.
　　法定代理人　乙○○
上列當事人間聲請拍賣抵押物事件，抗告人對於民國96年10月11
日本院96年度拍字第596 號裁定提起抗告，本院裁定如下：
    主      文
抗告駁回。
抗告程序費用新台幣壹仟元由抗告人負擔。
    理      由
一、本件原裁定意旨略以：訴外人林寶珠於民國91年1 月7 日，
    以其所有如附表所示之不動產，為向相對人借款之擔保，設
    定新台幣（下同）1,310,000 元之本金最高限額抵押權，存
    續期限為91年1 月7 日至141 年1 月7 日止，債務清償期依
    照各個債務契約所定清償日期，經登記在案，嗣林寶珠於95
    年1 月9 日向相對人借款1,090,000 元、190,000 元，
    約定借款期限為91年1 月14日起至106 年1 月14日止、
    95年1 月9 日起至102 年1 月9 日止，分期按月清償本息。
    詎自96年5 月14日起，林寶珠未依約清償本息，積欠本金96
    0,935 元及利息、違約金，依約視同全部到期，而林寶珠已
    於96年3 月2 日，將上開不動產所有權移轉登記予抗告人，
    依法對抵押權不生影響，為此聲請拍賣抵押物，以資受償，
    並提出抵押權設定契約書影本、他項權利證明書影本、土地
    登記簿謄本、建物登記簿謄本各1 件及借據影本2 件為證。
    本件經合法通知抗告人，就上開債權額表示意見，然抗告人
    逾期仍未以書面或言詞表示意見。經核上開相對人之聲請尚
    無不合，應予准許等語。
二、抗告人抗告意旨略以：抗告人向相對人借貸至96年10月17日
    止並無滯納情事，且相對人聲請拍賣抵押物，所載應給付相
    對人960,935 元與事實不符，爰請求廢棄原裁定等語。
三、按扺押權人於債權已屆清償期而未清償者，得聲請法院拍賣
    抵押物，就其賣得價金而受清償，民法第873 條第1 項定有
    明文。又不動產所有人設定抵押權後，得將不動產讓與他人
    ，但其抵押權不因此而受影響，同法第867 條亦定有明文。
    復按聲請拍賣抵押物，原屬非訟事件，祇須其抵押權已經依
    法登記，並依登記之清償期業已屆滿而未受清償時，法院即
    應為許可拍賣之裁定（最高法院58年台抗字第524 號判例要
    旨參照）。且法院所為准駁之裁定，並無確定實體法上法律
    關係存否之性質，於債權及抵押權之存否無既判力，故只須
    其抵押權已經依法登記，且債權已屆清償期而未受清償，法
    院即應為准許拍賣抵押物之裁定；至對於此項法律關係有爭
    執之人，自得提起訴訟以資救濟，不得僅以抗告程序聲明其
    爭執，並據為廢棄拍賣抵押物裁定之理由。
四、經查，訴外人林寶珠係於91年1 月7 日，以其所有系爭不動
    以其所有如附表所示之不動產，為向相對人借款之擔保，設
    定1,310,000 元之本金最高限額抵押權，存續期限為91年1
    月7 日至141 年1 月7 日止，債務清償期依照各個債務契約
    所定清償日期，經於91年1 月10日登記在案，嗣林寶珠於91
    年1 月9 日、95年1 月9 日向相對人借款1,090,000 元及19
    0,000 元，約定借款期限分別為91年1 月14日起至106 年1
    月14日止及95年1 月9 日起至102 年1 月9 日止，分期按月
    清償本息。詎自96年5 月14日起，林寶珠未依約清償本息，
    積欠本金960,935 元及利息、違約金，依約視同全部到期，
    而林寶珠於96年3 月2 日，將上開不動產所有權移轉登記予
    抗告人，有抵押權設定契約書、他項權利證明書、建物登記
    簿謄本、法務催繳通知書影本各1 份、借據影本2 份及土地
    登記謄本1 份附卷可稽。依前揭說明，原法院據以准許相對
    人拍賣抵押物之聲請，並無不當。抗告意旨所述均屬實體上
    之爭執，抗告人應就該爭執事項另行起訴，以求解決，尚非
    本件非訟事件所能審究。從而，抗告人提起抗告求為廢棄原
    裁定，為無理由，應予駁回。
五、結論：本件抗告為無理由，依非訟事件法第46條、第21條第
    2 項、第24條第1 項，民事訴訟法第495 條之1 第1 項、第
    449 條第1 項、第78條，裁定如主文。
中　　華　　民　　國　　96　　年　　11　　月　　28  　日
                  民事第一庭  審判長法  官  徐美麗
                                    法  官　潘  快
                                    法  官  張以岳
以上正本係照原本作成。
本裁定除以適用法規顯有錯誤為理由，並經本院許可外，不得再
抗告。如提起再抗告，應於收受後10日內，向本院提出再抗告狀
，並繳納再抗告費新台幣1,000 元。
                                    書記官　林志憲
中　　華　　民　　國　　96　　年　　11　　月　　28  　日
┌─────────────────────────────────────────────┐
│附表：                                                                                    │
├──┬──────────────────┬─┬──────────┬────┬─────┤
│編號│ 土　　　　　地　　　　　 坐　　　落│地│　面　　　　　積　　│權 利   │　　　　  │
│　  ├───┬────┬──┬──┬───┤　├──┬──┬────┤        │備      考│
│    │縣　市│鄉鎮市區○段　○○段│地  號│目│公頃│公畝│平方公尺│範 圍   │　　　    │
├──┼───┼────┼──┼──┼───┼─┼──┼──┼────┼────┼─────┤
│001 │屏東  │屏東    │福光│    │26-29 │建│0   │3   │56      │10分之1 │          │
└──┴───┴────┴──┴──┴───┴─┴──┴──┴────┴────┴─────┘
┌──────────────────────────────────────────────────────────┐
│附表（建物）︰                                                                                                      │
├──┬───┬───────┬───────┬─────┬─────────────────┬──┬────────┤
│    │      │              │              │建築式樣主│　　　建物面積（平方公尺）　　    │    │                │
│    │      │              │              │          ├───────────┬─────┤權利│  　            │
│編號│建  號│建　物　門　牌│基　地　坐　落│要建築材料│ 樓    層    面    積 │附屬建物主│    │備  　　　　考　│
│    │      │              │              │          │                      │要建築材料│範圍│                │
│    │      │              │              │及房屋層數│ 合　　　　　　　　計 │及用途    │    │                │
├──┼───┼───────┼───────┼─────┼───────────┼─────┼──┼────────┤
│001 │897   │屏東市○○○街│福光段26-29地 │鋼筋混凝土│1樓77.86合計77.86     │          │全部│共用部分福光段  │
│    │      │16巷17號      │號            │造、5層樓 │                      │          │    │898 建號應有部分│
│    │      │              │              │房        │                      │          │    │10分之1         │
└──┴───┴───────┴───────┴─────┴───────────┴─────┴──┴────────┘
